臺灣臺中地方法院刑事判決　　　　　　　　　　　　　九十一年度易字第五六三號
　　公　訴　人　臺灣臺中地方法院檢察署檢察官
　　被　　　告　戊○○
右列被告因傷害案件，經檢察官提起公訴（九十年度偵字第二二００九號），本院判
決如左：
    主  文
戊○○無罪。
    理  由
一、公訴意旨略以：被告戊○○任臺中市○○路一八五號世華金融大樓管理員，證人
    乙○○於九十年十月三日上午七時二十分許，與丁○○一同至上址，欲訪兄長甲○○，被告竟向證人乙○○詢稱「胸部大，是否真實」「小孩子是否均喝母奶」
    等言詞，引起證人乙○○不滿，告知告訴人甲○○，告訴人甚為氣憤下樓與被告
    理論，被告竟將告訴人推出管理室，並出手掐住告訴人脖子，使告訴人脖子受有
    瘀傷等傷害。因認被告戊○○涉犯刑法第二百七十七條第一項之普通傷害罪嫌云
    云。
二、按犯罪事實應依證據認定之，無證據不得推定其犯罪事實，刑事訴訟法第一百五
    十四條定有明文。次按所謂認定犯罪事實之證據，係指足以認定被告確有犯罪行
    為之積極證據而言，該項證據自須適合於被告犯罪事實之認定，始得採為斷罪之
    資料；又事實之認定，應憑證據，如未能發現相當確實證據，或證據不足以證明
    ，自不能以推測或擬制之方法，以為裁判之基礎，最高法院二十九年上字第三一
    ０五號、四十年臺上字第八六號判例著有明文。再按告訴人之告訴，係以被告受
    刑事訴追為目的，是其陳述是否與事實相符，自應調查其他證據以資審認；又事
    實審法院對於證據之取捨，依法雖有自由判斷之權，然積極證據不足證明犯罪事
    實時，被告之抗辯或反證縱屬虛偽，仍不能以此資為積極證據應予採信之理由，
    最高法院亦著有五十二年臺上字第一三００號及三十年上字第四八二號判例可資
    參照。又按認定犯罪事實所憑之證據，無論係直接證據或間接證據，其為訴訟上
    之證明，須於通常一般之人均不致有所懷疑，而得確信其為真實之程度者，始得
    據為有罪之認定，倘其證明尚未達到此一程度，而有合理之懷疑存在，復無其他
    調查途徑可尋，法院即應為無罪之判決，最高法院七十六年臺上字第四九八六號
    著有判例。
三、公訴人認被告涉有上開傷害罪嫌，係以右揭犯罪事實，業據告訴人甲○○指訴明
    確，核與證人乙○○、丙○○（原起訴書誤載為證人丁○○）所述情節相符，且
    有告訴人受傷照片一幀附卷可稽，為其主要依據。訊據被告堅決否認有上開公訴
    人所指之傷害行為，辯稱：九十年十月三日上午七時二十分許，證人乙○○與丙○○來伊擔任管理員之世華金融大樓，乙○○要伊聽她的行動電話，伊一聽是住
    戶丁○○的聲音，就請她們上去，伊並沒有跟乙○○說「胸部大，是否真實」、
    「小孩子是否均喝母奶」等言詞，隔了五分鐘後，乙○○她們又過來拿行動電話
    給伊聽，正好丁○○在樓上陽台喊「不用叫管理員聽電話，直接上來就可以了」
    ，所以乙○○她們就直接上樓，約十分鐘左右，甲○○喝得醉醺醺的下來對伊說
    ：「為什麼不聽他的電話，不知道他是誰，是不想幹了嗎？」，並敲打服務台的
    列表機，伊很客氣的請他出去，過程中甲○○有揮動手臂，所以伊抓住他的手腕
    請他出去，他就說伊打他，伊沒辦法只好打電話報警，而且甲○○在偵查期間一
    直未提出驗傷單，他的受傷照片是事後事隔三個月後，才在九十年十二月二十六
    日偵查庭補呈的等語。
四、經查：
（一）告訴人於九十一年三月十九日本院審理時陳稱：「九十年十月二日晚上我到世
      華金融大樓拜訪丁○○，乙○○不是我親妹妹，只是口頭上稱呼我哥哥，十月
      三日乙○○與她的朋友丙○○到該處找我，她們打行動電話給我，問我在哪一
      間，丁○○就說要下去接她們，丁○○還沒下去時，他家的對講機響起來，他
      講什麼我沒聽到，之後我就跟丁○○一起下樓，到樓下後乙○○就跟我說戊○○調戲她，我就問她怎麼回事，乙○○就說戊○○說我的胸部很大，小孩是不
      是吃母奶的，我就去找戊○○理論，戊○○說他有權利詢問訪客，我們二人談
      的不愉快，我就拍他的櫃台，戊○○就衝出來掐住我的脖子，並把我壓在地上
      ，打我的頭部、胸部、大腿及下體。」等語，其於九十一年五月九日本院審理
      時亦陳稱：「（何時聽到戊○○調戲乙○○的事情？）我是在一樓大廳與乙○○碰面時，乙○○她們才跟我說的，當時丁○○也有在一樓大廳。」等語。惟
      證人乙○○於九十一年四月二日本院審理時證稱：「甲○○是我的乾哥，九十
      年十月三日我從八里跟一位朋友的女兒丙○○一起到世華金融大樓找甲○○，
      我約當天上午七點多到，我以行動電話打電話給甲○○，他說他在世華金融大
      樓丁○○的住處，所以我就到該處找他，在世華大樓管理室外我再打電話給甲○○，甲○○要我將電話交給大樓管理員聽，我就將電話交給管理員戊○○聽
      ，戊○○聽完電話後有跟我說怎麼走，但我還是聽不懂怎麼走，戊○○就口氣
      不好，並出言調戲我，說『小姐妳胸部那麼大，是真的還是假的』、『小孩是
      否均喝母奶』，我很生氣不理他，就自己坐電梯上樓，在電梯口碰到甲○○，
      我就將戊○○對我不禮貌的事情跟他說，當時甲○○有喝酒，但沒有喝醉，他
      很生氣得跑下樓找戊○○理論，我與丙○○就跟著他搭同一部電梯下樓，甲○○很生氣的質問戊○○為何講話不禮貌，戊○○就說不然你想怎樣，甲○○很
      生氣就拍他的桌子，戊○○就說到外面去單挑，戊○○就用手掐住甲○○的脖
      子，用手打他的腹部及用腳踢他的下體，甲○○被壓在地上，我與丙○○將他
      扶起來的。」、「（丁○○當時是否在場？）丁○○隨後有下來，有勸甲○○
      不要與戊○○吵，但戊○○還是用手掐住甲○○的脖子，戊○○打甲○○的過
      程，丁○○都有看到。」云云，告訴人與證人乙○○二人，就證人乙○○在何
處告知告訴人有關遭被告言語調戲之事、證人丁○○是如何下樓等情形，均陳
      述不一致，是告訴人之指訴與證人乙○○之證述是否可採，實值可疑。
（二）證人丙○○於九十一年五月九日本院審理證稱：「（九十年十月三日是否與乙○○去找甲○○？）當天我與乙○○先後到臺中來玩，我會去世華大樓是甲○○打電話給乙○○，我再陪乙○○一起去找甲○○，我們到世華大樓後，乙○○有打電話問甲○○要從哪個大門進去，乙○○是否有拿電話給管理員戊○○
      接聽，我不確定。後來乙○○就詢問警衛戊○○甲○○的住處，戊○○就出言
      調戲乙○○，說『你的胸部很大，小孩是不是都喝母奶』等語，之後乙○○就
      打電話給甲○○，跟甲○○說管理員有出言調戲我們。之後我們就搭電梯上樓
      ，我們有進到丁○○的家裡，我們有跟甲○○說事情的經過，甲○○很生氣就
      下樓找戊○○理論，乙○○跟甲○○搭同一部電梯下樓，我是稍後才跟丁○○
      一起下樓，我下樓之後有到管理室，我到管理室後看見甲○○與戊○○在爭吵
      ，戊○○有用手掐住甲○○的脖子及用手打甲○○的身體，並踢甲○○的下體
      ，當時丁○○都有在場。」云云，證人丙○○就證人乙○○在何處告知告訴人
      有關遭被告言語調戲之事、其自己及證人丁○○是如何下樓等情形，均與告訴
      人及證人乙○○之陳述不符。又證人丁○○於九十一年四月二日本院審理時具
      結證稱：「（九十年十月三日上午之情形？）當天上午甲○○與戊○○如何起
      衝突，我不清楚，我聽到他們吵架的聲音，我就站在陽台上看，但我什麼也沒
      有看到，我下樓去查看時，管區警員已經到場了，整個打架的過程我都沒有看
      到。」、「我確實沒有看到打架過程，我下樓時，管區警員已經到場處理了。
      」等語，而依證人丁○○之證詞，可知其並未下樓，亦未見及本案之發生經過
      ，是可證告訴人與證人乙○○、丙○○前揭陳述，互核矛盾，且明顯與事實不
      符，可知證人乙○○、丙○○係出於朋友請誼之迴護之詞，實難採信，本案應
      以無利害關係之證人丁○○之證詞為可採。
（三）告訴人於偵查及本院審理期間，均未能提出其於九十年十月三日受傷之驗傷診
      斷證明書，而其於本院審理時亦陳稱：因伊趕著要上班，沒有去驗傷等語，是
      並無直接證據可證明告訴人受有傷害。又告訴人雖於偵查時提出其脖子瘀傷之
      照片四幀為證，惟其於本院審理時亦陳稱：「（照片是何時照的？）照片是九
      十年十二月二十六日開完偵查庭後，我在十二月二十七日補照的。」等語，是
      該四張照片係於事發後二個半月後所拍攝，難認其具有直接關連性，亦無法證
      明此瘀傷之傷勢係被告所造成，且衡諸經驗法則，事隔二個半月以上，告訴人
      僅有脖子瘀傷仍屬明顯，反而依其陳述遭毆打之頭部、胸部、大腿及下體等處
      則無傷勢，此種情形，亦難置信。
五、綜上所述，告訴人之指訴既有上開瑕疵，本院無法達到確信其為真實之程度，而
    該有合理之懷疑存在，依前揭最高法院五十二年臺上字第一三００號、七十六年
    臺上字第四九八六號判例之意旨，本院既查無積極證據足資證明被告涉有傷害之
    犯行，即不能證明被告犯罪，揆諸上揭刑事訴訟法之規定，依法應予諭知無罪。
    據上論斷，應依刑事訴訟法第三百零一條第一項，判決如主文。
本案經檢察官林樹蘭到庭執行職務
中      華      民      國      九十一      年      五    月    廿一    日
                                臺灣臺中地方法院刑事第四庭
                                        法  官  楊  真  明
右正本證明與原本無異。
如不服本判決，應於送達後十日內向本院提出上訴狀（須附繕本），上訴於臺灣高等
法院臺中分院。
                                        書記官
中      華      民      國      九十一      年      五    月    廿二    日
